臺灣士林地方法院民事裁定
110年度補字第1359號
原      告  楊森山即祭祀公業楊積美管理人
訴訟代理人  朱柏璁律師
被      告  鄭麗𨯚
被      告  鄒佾宸
被      告  宋春英
被      告  蕭培豐
被      告  蕭培男
被      告  蕭培林
被      告  范光乾
上六人共同
訴訟代理人  范晉魁律師
被      告  楊文靖
被      告  楊文穎
被      告  廖允聖（即廖楊雪華之繼承人）
被      告  廖治光（即廖楊雪華之繼承人）
被      告  廖啟程（即廖楊雪華之繼承人）
被      告  楊翠雲
被      告  楊瑤貞
被      告  楊淳敏000000000000000
被      告  吳志平
被      告  吳志仁
被      告  吳志峯
被      告  蘇金水
被      告  蘇坤城
被      告  江麗鳳（即吳熟之繼承人）
被      告  吳美雪（即吳熟之繼承人）
被      告  吳美玲（即吳熟之繼承人）
被      告  吳沛沛（即吳熟之繼承人）
被      告  吳萬（即吳熟之繼承人）
被      告  吳寶珠（即吳熟之繼承人）
被      告  吳美慧（即吳熟之繼承人）
被      告  吳俊明（即吳熟之繼承人）
被      告  吳坤源（即吳熟之繼承人）
被      告  吳炳煌（即吳清金之繼承人）
訴訟代理人  周春梅
被      告  顏淑美（即吳清金之繼承人）
被      告  吳美麗（即吳清金之繼承人）
被      告  吳美珠（即吳清金之繼承人）
被      告  詹禮榮
被      告  詹丕恭
被      告  詹丕煌
上列當事人間塗銷地上權登記事件，本院裁定如下：
    主  文
原告應於本裁定送達後柒日內，補繳裁判費新臺幣陸拾壹萬陸仟
零參拾貳元，逾期未補正即駁回其訴。
    理  由
一、按提起民事訴訟，應依民事訴訟法第77條之13規定繳納裁判
    費，此為起訴必須具備之程式。次按訴訟標的之價額，由法
    院核定。核定訴訟標的之價額，以起訴時之交易價額為準；
    無交易價額者，以原告就訴訟標的所有之利益為準。以一訴
    主張數項標的者，其價額合併計算之，同法第77之1條第1、
    2項、第77條之2第1項前段分別定有明文。再按原告起訴請
    求被告塗銷地上權登記，其訴訟標的價額如何核定，端視原
    告起訴之訴訟標的為何而定。如原告基於民法第767條中段
    關於所有物排除妨害之規定，請求塗銷地上權登記，應依民
    事訴訟法第77條之1第2項規定，核定其訴訟標的價額；須原
    告係基於地上權之約定內容為請求，始屬因地上權涉訟，依
    民事訴訟法第77條之4規定，核定其訴訟標的價額（最高法
    院101年度台抗字第263號裁定意旨參照）。末按原告之訴，
    起訴不合程式或不備其他要件者，法院應以裁定駁回，但其
    情形可以補正者，審判長應定期間先命補正，同法第249條
    第1項第6款亦有明定。
二、查原告係本於民法第767條第1項中段規定，起訴請求被告塗
    銷附表編號1至4所示土地（下稱系爭土地）之地上權登記，
    並非基於地上權之約定內容而為請求，依上開裁定意旨，應
    依民事訴訟法第77條之1第2項規定，以系爭土地起訴時之交
    易價額為準，核定其訴訟標的價額。又原告係以一訴主張數
    項標的，依民事訴訟法第77條之2第1項前段規定，其價額應
    合併計算。因此，本件訴訟標的價額核定為新臺幣（下同）
    68,638,797元（計算式詳如附表），應徵第一審裁判費616,
    032元，未據原告繳納。茲依民事訴訟法第249條第1項但書
    規定，限原告於收受本裁定送達後7日內補繳，逾期不繳，
    即駁回其訴，爰裁定如主文。
三、另原告於起訴狀雖已記載訴之聲明，惟未具體載明應辦理地
    上權繼承登記之被告、被繼承人及其標的，亦未具體載明各
    該被告應塗銷登記之特定地上權，應併予補正；至於原告之
    陳報㈣狀所列被告江春木，業已於民國100年12月28日死亡，
    請一併具狀撤回，並按被告人數提出繕本，俾本院後續審理
    。　
中　　華　　民　　國　　111 　年　　4　　月　 　13　　日
                  民事第二庭  法  官 蘇錦秀
附表：訴訟標的價額計算表（幣別為新臺幣）
編 號 土地坐落 設定權利範圍面積（平方公尺，設定面積超過土地面積，以土地面積計算）  民國110年1月每平方公尺公告現值 核定訴訟標的價額（計算式：左兩欄相乘，元以下4捨5入）  1 新北市○○區○○段000地號 248.76（計算式：81.32＋85.49＋81.95＝248.76）  109,986元 27,360,117元   2 新北市○○區○○段000地號 10.88   111,000元 1,207,680元   3 新北市○○區○○段000地號 302（設定面積468.56，以土地面積302計算）  111,000元 33,522,000元    4 新北市○○區○○段000地號 59（設定面積241.99，以土地面積59計算）  111,000元 6,549,000元 合計：     68,638,797元 
以上正本係照原本作成。
如對本裁定關於核定訴訟標的價額部分抗告，應於裁定送達後10
日內向本院提出抗告狀，並繳納抗告費新臺幣1,000元；關於命
補繳裁判費及補正部分，不得抗告。
中　　華　　民　　國　　111 　年　　4 　　月　　 13　 日
                              書記官  詹欣樺